【裁判字號】    89,簡上,23
【裁判日期】    890714
【裁判案由】    公共危險
【裁判全文】
臺灣臺東地方法院刑事判決                          八十九年度簡上字第二三號
    上  訴  人
    即  被  告  乙○○
    上  訴  人
    即  被  告  甲○○
右上訴人因公共危險案件，不服中華民國八十九年七月十四日本院臺東簡易庭八十九
年度東六簡字第一一五號第一審判決（聲請簡易判決處刑案號：臺灣臺東地方法院檢
察署八十九年度偵字第一二０三號）提起上訴，本院判決如左：
    主  文
上訴均駁回。
甲○○緩刑參年。
    事  實
一、乙○○與甲○○分別於民國八十八年十二月十二日下午，在台東縣太麻里鄉境內
    不同地點飲酒，均己至泥醉而不能安全駕駛之狀態後，仍於當日下午各自駕駛Ｐ
    ＶＴ─六三五號與ＰＵＳ─二０五號機車，沿太麻里鄉金崙村賓茂三號橋上對向
    行駛，當日下午六時三十分許途經該橋上時，均疏於注意而對撞受傷倒地。經他
    人報警到場處理，為警測得乙○○呼出氣體內含酒精濃度高達零點五六mg/L；甲
    ○○酒精濃度為零點七八mg/L。
二、案經台東縣警察局大武分局報請台灣台東地方法院檢察署檢察官偵查起訴。
    理  由
一、右揭犯罪事實，業據上訴人即被告夏玉雄與甲○○於警訊時及甲○○於偵查中坦
    承不諱，核其等二人供述之情節相符，並有現場照片八幀與警製道路六通事故調
    查報告表等附卷可稽，被告上訴意旨徒以被告乙○○無職業工作，低收入戶，年
    逾不惑無錢成家。被告甲○○家有年邁老母，中風在床，須待照顧，上訴人等均
    每月賺不到萬元，一下子須交罰金二萬五千元，不吃不喝也得好幾個月，故特具
    狀再懇求庭上再衡情減輕云云，於犯罪事實之認定均無影響，上訴意旨所辯並無
    足採。從而，本案事證已臻明確，被告犯行洵堪認定。
二、核被告所為，係犯刑法第一百八十五條之三之公共危險罪。原審判決以被告罪證
    明確，適用刑法第一百八十五條之三、第四十一條，罰金罰鍰提高標準條例第二
    條，並審酌被告犯罪之一切情狀，量處拘役二十五日，並依刑法第四十一條規定
    ，諭知易科罰金之折算標準。經核認事、用法及量刑均無不合，被告前揭上訴意
    旨，為無理由，應予駁回。另查被告甲○○前未曾受有期徒刑以上刑之宣告，有
    臺灣臺東地方法院檢察署刑案查註記錄表一紙附卷足憑，因一時失慮，偶罹刑典
    ，事後已坦承犯行，深具悔意，且提出其母胡高榮妹患有「陳舊性大腦梗塞併失
    語症及右側偏癱」等疾病之診斷證明書，醫師並囑言病人須長期照料，有馬偕醫
    院台八十九年十月四日之診斷證明書一紙附卷足憑，足認被告甲○○確有老母臥
    病在床，經濟情況不佳，若逕予執行所處之刑，將嚴重影響其家庭生計，造成另
    一社會問題，顯非刑罰所欲達成之目的，其既已具狀上訴表示悔過，足認其經此
    刑之宣告後，應知警惕而無再犯之虞，本院因認暫不執行其刑為當，予以宣告緩
    刑，用啟自新。被告乙○○則未提出任何證據以供審酌，其請求減輕或併予宣告
    緩刑，即乏憑據，併此敘明。
三、被告乙○○經合法傳喚無正當理由而不到庭，爰不待其陳述逕行判決。
據上論斷，應依刑事訴訟法第四百五十五條之一第三項、第三百六十八條、第三百七
十一條、刑法第七十四條第一款，判決如主文。
本案經檢察官陳弘能到庭執行職務
中    華    民     國       八十九     年     十      月     十八      日
                                  臺灣臺東地方法院刑事庭
                                      審判長法  官  蔡勝雄
                                            法  官  甘大空
                                            法  官  朱中和
右正本證明與原本無異。
本件不得上訴。
                                            書記官  王敏玉
中      華      民      國    八十九    年      十      月    二十三    日


司法院資訊處製作；財團法人民間司法改革基金會備份。
